臺灣新北地方法院刑事判決　　　　　 110年度審易緝字第29號
公　訴　人　臺灣新北地方檢察署檢察官
被　　　告　王浩羽




上列被告因詐欺案件，經檢察官提起公訴（109年度偵字第00000
號），被告於準備程序進行中就被訴事實為有罪之陳述，本院合
議庭裁定由受命法官獨任進行簡式審判程序並判決如下：
    主  文
王浩羽犯詐欺取財罪，處有期徒刑參月，如易科罰金，以新臺幣
壹仟元折算壹日。未扣案之犯罪所得新臺幣參萬元沒收，於全部
或一部不能沒收或不宜執行沒收時，追徵其價額。
    事實及理由
一、本件犯罪事實及證據，除犯罪事實欄一、第1至2行「竟仍意
    圖為自己不法之所有，」後補充「基於詐欺取財之犯意，」
    ；證據清單及待證事實欄編號4「玉山銀行個金集中部108年
    10月19日玉山個（集中）字第1080119652號函」更正為「10
    8年10月18日玉山個（集中）字第1080119652 號函」；證據
    部分另補充「被告王浩羽於本院準備程序及審理中之自白」
    外，均引用如附件起訴書之記載。
二、核被告王浩羽所為，係犯刑法第339條第1項之詐欺取財罪。
    爰審酌被告不思以正途賺取所需，竟以附件起訴書所載之手
    法對告訴人林育緯施詐獲取財物，實有不該，兼衡其素行（
    見本院卷附臺灣高等法院被告前案紀錄表1份），暨其高職
    肄業之智識程度（見本院審易字卷附被告個人戶籍資料查詢
    結果1紙），家庭經濟狀況小康（見本院審他字卷附被告調
    查筆錄受詢問人欄）、工作月薪新臺幣（下同）2萬多元、
    須扶養祖父、犯罪之動機、目的、手段、告訴人所受之損失
    ，及被告犯後坦承犯行，惟尚未與告訴人達成和解、賠償損
    害或取得其諒解等一切情狀，量處如主文所示之刑，並諭知
    易科罰金之折算標準，以資懲儆。
三、沒收部分：
    查被告於本案詐得之3萬元未扣案，為被告犯罪所得，且未
    實際合法發還告訴人，被告亦未與告訴人達成和解或賠償損
    害，宣告沒收亦無過苛、欠缺刑法上之重要性、犯罪所得價
    值低微，或為維持受宣告人生活條件之必要等情形，爰依刑
    法第38條之1第1項前段及第3項之規定宣告沒收，並於全部
    或一部不能沒收或不宜執行沒收時，追徵其價額。
據上論斷，應依刑事訴訟法第273條之1第1項、第299條第1 項前
段、第310條之2、第454條第2項，判決如主文。
本案經檢察官林佳慧偵查起訴，由檢察官高智美到庭執行公訴。
中    華    民    國   110    年    10    月    21    日
                  刑事第二十三庭  法  官  傅明華
上列正本證明與原本無異。
如不服本判決，應於判決送達後20日內敘明上訴理由，向本院提
出上訴狀(應附繕本)，上訴於臺灣高等法院。其未敘述上訴理由
者，應於上訴期間屆滿後20日內向本院補提理由書「切勿逕送上
級法院」。
                                  書記官  黃毓琪
中    華    民    國   110    年    10    月    21    日
附本案論罪科刑法條全文：
中華民國刑法第339條
意圖為自己或第三人不法之所有，以詐術使人將本人或第三人之
物交付者，處5 年以下有期徒刑、拘役或科或併科50萬元以下罰
金。
以前項方法得財產上不法之利益或使第三人得之者，亦同。
前二項之未遂犯罰之。
--------------------------------------------------------
附件：
臺灣新北地方檢察署檢察官起訴書
                                    109年度偵字第40547號
    被      告  王浩羽  男  26歲（民國00年0月0日生）
                        住新北市○○區○○路000○0號5樓
                        國民身分證統一編號：Z000000000號
上列被告因詐欺案件，已經偵查終結，認應提起公訴，茲將犯罪
事實及證據並所犯法條分敘如下：
        犯罪事實
一、王浩羽明知並無出售商品之真意，竟仍意圖為自己不法之所
    有，於如附表所示之時間，在不詳地點，以如附表所示之詐
    騙手法，向如附表所示之人為詐騙，致其陷於錯誤，而依指
    示於如附表所示之時、地，以如附表所示之方式，將如附表
    所示之金額匯款至如附表所示之金融帳戶內。嗣因如附表所
    示之人匯款後，並未收到所購買之商品，始悉受騙。
二、案經林緯訴由新北市政府警察局中和分局報告偵辦。
        證據並所犯法條
一、證據清單及待證事實：
┌──┬───────────┬────────────┐
│編號│       證據名稱       │      待證事實          │
├──┼───────────┼────────────┤
│1   │被告王浩羽於偵查中之自│全部犯罪事實。          │
│    │白。                  │                        │
├──┼───────────┼────────────┤
│2   │證人即告訴人林緯於警│全部犯罪事實。          │
│    │詢及偵查中之指證。    │                        │
├──┼───────────┼────────────┤
│3   │告訴人與被告所使用之臉│全部犯罪事實。          │
│    │書網站暱稱「胡俞詩」之│                        │
│    │Messenger 通訊軟體對話│                        │
│    │紀錄 1 份。           │                        │
├──┼───────────┼────────────┤
│4   │玉山銀行個金集中部108 │告訴人匯款新臺幣 3 萬元 │
│    │年10月19日玉山個（集中│至被告所指定之玉山商業銀│
│    │）字第1080119652號函暨│行帳號0000000000000000號│
│    │所附顧客基本資料查詢、│帳戶內之事實。          │
│    │存戶交易明細整合查詢各│                        │
│    │1份。                 │                        │
└──┴───────────┴────────────┘
二、查卷內未有被告刊登販售商品訊息之截圖，無積極證據足認
    被告所刊登之不實訊息足使不特定網路瀏覽者共見聞，本件
    應非刑法第 339 條之 4 第 1 項第 3 款加重詐欺罪之範疇
    ，是核被告所為，係犯刑法第 339 條第 1 項詐欺取財罪嫌
    。又被告詐得之如附表所示之款項，為犯罪所得，請依刑法
    第 38 條之 1 第 1 項前段、第 3 項規定，宣告沒收，於
    全部或一部不能沒收或不宜執行沒收時，追徵其價額。
三、依刑事訴訟法第251條第1項提起公訴。
    此  致
臺灣新北地方法院
中    華    民    國   109    年    11    月    11    日
                          檢  察  官  林佳慧
附表
┌──┬────┬──────────┬──────────┬─────────┐
│編號│告訴人  │遭詐騙經過          │匯款之時、地及方式  │匯款金額（新臺幣）│
├──┼────┼──────────┼──────────┼─────────┤
│1   │林緯  │於民國108年9月9日14 │於108年9月10日16時23│匯款 3 萬元至李沛 │
│    │        │時許，在不詳處所，上│分許，在不詳處所操作│沂（業經本署檢察官│
│    │        │網瀏覽臉書網站「雅頌│網路銀行匯款。      │以 109 年度偵字第 │
│    │        │二手品牌」社團，見暱│                    │12919 號、第 13028│
│    │        │稱「胡俞詩」之人刊登│                    │號為不起訴處分）所│
│    │        │販售GUCCI腰包之訊息 │                    │有之玉山商業銀行帳│
│    │        │，致陷於錯誤而下標購│                    │號0000000000000000│
│    │        │買。                │                    │號帳戶內。        │
└──┴────┴──────────┴──────────┴─────────┘